{"related": ["ara\u00f1azo", "ara\u00f1a", "rasgu\u00f1ar", "rasgu\u00f1o", "raju\u00f1ar", "rascar"], "etymology": null, "url": "https://en.wiktionary.org/wiki/ara%C3%B1ar", "definitions": ["(transitive) to scratch"], "verb": "ara\u00f1ar", "synonyms": [], "description": "ara\u00f1ar (first-person singular present ara\u00f1o, first-person singular preterite ara\u00f1\u00e9, past participle ara\u00f1ado)", "conjugations": {"imperative": {"affirmative": ["", "ara\u00f1a (t\u00fa) - ara\u00f1\u00e1 (vos)", "ara\u00f1e", "ara\u00f1emos", "ara\u00f1ad", "ara\u00f1en"], "negative": ["", "no ara\u00f1es", "no ara\u00f1e", "no ara\u00f1emos", "no ara\u00f1\u00e9is", "no ara\u00f1en"]}, "infinitive": "ara\u00f1ar", "indicative": {"future": ["ara\u00f1ar\u00e9", "ara\u00f1ar\u00e1s", "ara\u00f1ar\u00e1", "ara\u00f1aremos", "ara\u00f1ar\u00e9is", "ara\u00f1ar\u00e1n"], "preterite": ["ara\u00f1\u00e9", "ara\u00f1aste", "ara\u00f1\u00f3", "ara\u00f1amos", "ara\u00f1asteis", "ara\u00f1aron"], "imperfect": ["ara\u00f1aba", "ara\u00f1abas", "ara\u00f1aba", "ara\u00f1\u00e1bamos", "ara\u00f1abais", "ara\u00f1aban"], "conditional": ["ara\u00f1ar\u00eda", "ara\u00f1ar\u00edas", "ara\u00f1ar\u00eda", "ara\u00f1ar\u00edamos", "ara\u00f1ar\u00edais", "ara\u00f1ar\u00edan"], "present": ["ara\u00f1o", "ara\u00f1as (t\u00fa) - ara\u00f1\u00e1s (vos)", "ara\u00f1a", "ara\u00f1amos", "ara\u00f1\u00e1is", "ara\u00f1an"]}, "pastparticiple": {"plural": {"feminine": "ara\u00f1adas", "masculine": "ara\u00f1ados"}, "singular": {"feminine": "ara\u00f1ada", "masculine": "ara\u00f1ado"}}, "gerund": "ara\u00f1ando", "subjunctive": {"imperfect_se": ["ara\u00f1ase", "ara\u00f1ases", "ara\u00f1ase", "ara\u00f1\u00e1semos", "ara\u00f1aseis", "ara\u00f1asen"], "future": ["ara\u00f1are", "ara\u00f1ares", "ara\u00f1are", "ara\u00f1\u00e1remos", "ara\u00f1areis", "ara\u00f1aren"], "imperfect_ra": ["ara\u00f1ara", "ara\u00f1aras", "ara\u00f1ara", "ara\u00f1\u00e1ramos", "ara\u00f1arais", "ara\u00f1aran"], "present": ["ara\u00f1e", "ara\u00f1es (t\u00fa) - ara\u00f1\u00e9s (vos)", "ara\u00f1e", "ara\u00f1emos", "ara\u00f1\u00e9is", "ara\u00f1en"]}}, "pronunciations": []}